臺灣桃園地方法院刑事判決
                                      110年度訴字第292號
公  訴  人  臺灣桃園地方檢察署檢察官  
被      告  李雅芳



選任辯護人  陳俊隆律師
上列被告因毒品危害防制條例案件，經檢察官提起公訴（110年
度偵緝字第200號），本院判決如下：
    主  文
李雅芳所犯如附表一各編號主文欄所示之罪，各處如附表一各編
號主文欄所示之刑及沒收。不得易服社會勞動部分（即附表一編
號2至4部分），應執行有期徒刑拾陸年陸月。
    事  實
一、李雅芳知悉海洛因係毒品危害防制條例第2條第2項第1款所
    列管之第一級毒品，不得販賣、轉讓或持有，仍分別為下列
    行為：
　㈠李雅芳與前夫石志恩（所涉共同轉讓第一級毒品罪部分，業
    經本院以109年度訴字第874號判決判處1年2月， 嗣經最高
    法院以110年度台上字第6001號判決駁回上訴確定）共同基
    於轉讓第一級毒品之犯意聯絡，由李雅芳先以其持用之0000
    000000號行動電話內臉書通訊軟體Messenger與鄭俊傑持用
    之0000000000號行動電話聯繫毒品交付事宜後，鄭俊傑即駕
    駛3327-ZA 號自用小客車至桃園市○○區○○路000 巷000 弄00
    ○000 號宏富龍邸社區（下稱宏富龍邸社區），李雅芳再使
    用通訊軟體LINE指示可預見交付之物品含有第一級毒品海洛
    因成分之石志恩，由石志恩於108年4月18日11時30分許，在
    上開社區前，將裝載於菸盒內摻有海洛因香菸半支無償轉讓
    與鄭俊傑。
　㈡李雅芳與石志恩（所涉共同販賣第一級毒品罪部分，業經本
    院以109年度訴字第874號判決判處15年6月，嗣經最高法院
    以110年度台上字第6001號判決駁回上訴確定）共同基於販
    賣第一級毒品以營利之犯意聯絡，由李雅芳先透過上開臉書
    通訊軟體Messenger 與鄭俊傑聯繫毒品買賣事宜，鄭俊傑即
    駕駛上開自用小客車至上開社區，石志恩再依李雅芳透過通
    訊軟體LINE所為之指示，於108 年7 月14日上午9 時51分許
    ，在上開社區前，以新臺幣（下同）500 元之價格，將裝載
    於菸盒內摻有海洛因香菸1 支販賣予鄭俊傑，並於收取鄭俊
    傑交付之500元後轉交予李雅芳。
　㈢李雅芳意圖營利，基於販賣第一級毒品之犯意，以上開臉書
    通訊軟體Messenger 與鄭俊傑聯繫毒品買賣事宜，鄭俊傑即
    駕駛上開自用小客車至上開社區，李雅芳於108 年7 月18日
    下午12時16分許，在上開社區前，以1500元價格販賣重量不
    詳之海洛因1包予鄭俊傑，並收受鄭俊傑交付之價金1500元
    。
　㈣李雅芳意圖營利，基於販賣第一級毒品之犯意，以上開臉書
    通訊軟體Messenger 與鄭俊傑聯繫毒品買賣事宜，鄭俊傑即
    先委託不知情之客戶匯款6000元至李雅芳指定之中國信託00
    0000000000號帳戶，再駕駛上開自用小客車至上開社區，李
    雅芳於108 年7 月26日下午4時24分許，在上開社區前，以2
    000元價格販賣重量不詳之海洛因1包予鄭俊傑，並將扣除交
    易價金後之餘款4000元返還與鄭俊傑。　　
二、案經宜蘭縣政府警察局礁溪分局移送臺灣桃園地方檢察署檢
    察官偵查起訴。
　　理  由
壹、程序事項
一、證人鄭俊傑、石志恩於偵訊時之陳述均有證據能力：
    按刑事訴訟法第159 條之1 第2 項明定，檢察官於偵訊程序
    取得被告以外之人所為陳述，除顯有不可信之情況者外，均
    有證據能力，得為證據，當事人若主張其顯有不可信之情形
    者，本乎當事人主導證據調查原則，自應負舉證責任，否則
    ，被告以外之人向檢察官所為之陳述，毋庸另為證明，即得
    作為認定被告犯罪之證據（最高法院96年度台上字第5684號
    判決意旨參照）。本件證人石志恩、鄭俊傑於檢察官偵查中
    所為之證述，業經依法具結，亦未見檢察官有何違法取證之
    情形，復無證據證明其等於偵查中檢察官訊問時所為之陳述
    ，有顯不可信之情形，是其上開於偵查中之陳述自具證據適
    格。且證人石志恩、鄭俊傑已於本院審理中到庭接受交互詰
    問作證，予被告李雅芳及其辯護人行使對質詰問之機會，復
    經本院審理中提示其等於偵訊時之筆錄及告以要旨並依法辯
    論，完足證據調查之程序，以保障被告之訴訟權利，是證人
    石志恩、鄭俊傑於偵查中之證言自亦具有證據能力並得採為
    證據。被告辯護人爭執此部分陳述之證據能力，並無理由。
二、按當事人、代理人或辯護人於法院調查證據時，知有刑事訴
    訟法第159 條第1 項不得作為證據之情形，而未於言詞辯論
    終結前聲明異議者，視為有前項之同意，刑事訴訟法第159 
    條之5 分第2項定有明文。經查本案以下所引用之除證人鄭
    俊傑、石志恩於偵訊時證述外之供述證據，經本院依法踐行
    調查證據程序，檢察官、被告李雅芳及其辯護人於本院準備
    程序中並未爭執證據能力（見本院卷第61頁），且迄至言詞
    辯論終結前亦未再聲明異議，本院審酌該等證據方法於製作
    時尚無違法或不當情事，且客觀上亦無不可信之情況，堪認
    為適當，依上開規定，應認有證據能力。
三、判決以下所引用之非供述證據，均與本件事實具有自然關聯
    性，且核屬書證、物證性質，又查無事證足認有違背法定程
    序或經偽造、變造所取得等證據排除之情事，復經本院依刑
    事訴訟法第164 條、第165 條踐行物證、書證之調查程序，
    堪認均具有證據能力。
貳、實體事項
一、認定事實所憑之證據及理由：
　㈠就犯罪事實一㈠部分：
　　上開事實，業據被告李雅芳於警詢、偵訊及本院準備程序及
    審理時均坦承不諱（見偵卷第33-34頁；200偵緝卷第74-75
    頁；本院卷第60、171頁），核與證人石志恩、鄭俊傑於偵
    查及本院審理時之證述大致相符（見偵卷253-254頁，971偵
    緝卷第75-76頁；本院卷第173-174、180-189頁），宏富龍
    邸社區108年4月18日之監視器翻拍畫面等件在卷可稽（見偵
    卷第131-133頁），並有扣案如附表二編號1所示之物在卷可
    佐，足認被告前開任意性自白確與事實相符，堪以採信。
　㈡就犯罪事實一㈡㈢㈣部分：
　1.訊據被告李雅芳固坦承有於上開時、地，分別交付海洛因香
    菸1支、海洛因各1小包予證人鄭俊傑，並向證人鄭俊傑分別
    收取500元、1500元、2000元之事實，惟矢口否認有何販賣
    第一級毒品之犯行，並辯稱：我沒有從中獲利、是幫鄭俊傑
    去拿毒品云云（見本院卷第60、126頁）。其辯護人則為被
    告辯稱：本案被告與證人交情不錯，亦曾無償轉讓海洛因與
    證人，向鄭俊傑收取之金額甚低，顯無利可圖，無證據證明
    被告具有營利意圖，被告所為應僅構成轉讓等語。
　2.被告李雅芳固坦承有於上開犯罪事實一㈡所示時、地，委由
    石志恩交付海洛因香菸1支予證人鄭俊傑，石志恩並向證人
    鄭俊傑收取500元後交付李雅芳；有於上開犯罪事實一㈢㈣所
    示時、地，交付海洛因1小包予證人鄭俊傑，並向證人鄭俊
    傑收取1500元、2000元之事實（見200偵緝卷第75-76頁），
    業據證人石志恩、鄭俊傑於偵查及本院審理時之證述明確（
    見971偵緝卷第100-101頁，偵卷253-254頁；本院卷第173-1
    75、181-188頁），並有宏富龍邸社區108年7月14日、18日
    、26日之監視器翻拍畫面、被告手機內與鄭俊傑通訊軟體對
    話內容翻拍照片、鄭俊傑手機內與被告通訊軟體對話內容翻
    拍照片、宜蘭縣政府警察局搜索扣押筆錄、扣押物品目錄表
    等件在卷可稽（見偵卷第135-141、143-149、151-157、123
    -127、157-159、71-75頁），並有扣案如附表二編號1所示
    之物在卷可佐，而證人鄭俊傑於109年7月26日經警方查獲之
    海洛因針筒，經送慈濟大學濫用藥物檢驗中心檢驗，有檢驗
    出海洛因成分，有該檢驗中心108年8月26日慈大藥字第1080
    826065號函所附鑑定書在卷可參（見偵卷第296-297頁），
    且為被告所不爭執，此部分事實可以認定。
　3.按販賣毒品罪之成立，關於毒品交易時間、地點、金額及數
    量之磋商、毒品之實際交付與收取價款，屬販賣毒品罪之重
    要構成要件核心行為。而所謂合資、代購、調貨行為是否構
    成販賣，自應視行為人在買賣毒品過程中之交易特徵究係立
    於賣方之立場而於向上游取得貨源後以己力為出售，抑或立
    於買方立場而代為聯繫購賣家，而為不同評價。若行為人接
    受買方提出購買毒品之要約並收取交易價金後，以己力單獨
    與賣方連繫買賣而直接將毒品交付買方，自己完成買賣之交
    易行為，阻斷毒品施用者與毒品提供者間聯繫管道，藉以維
    持其本身直接與買方毒品交易之適當規模，縱使其所交付之
    毒品係另向上游毒販所購得，然其調貨交易行為仍具有以擴
    張毒品交易以維繫自己直接為毒品交易管道之模式，自屬販
    賣行為（最高法院109年度台上字第4409號判決意旨參照）
    。又苟無營利之意圖，無償受他人委託，出面代購毒品或共
    同合資購買，並分攤價金及分受毒品，以便利、助益委託人
    施用者，固為幫助施用毒品；倘以營利之意圖交付毒品，而
    收取對價，無論毒販原即持有待交易之毒品，抑或與買方議
    妥交易後，始轉而向上手取得毒品交付買方，亦不論該次交
    易係起因於賣方主動兜售或買方主動洽購，毒販既有營利意
    圖，即非可與單純為便利施用者乃代為購買毒品之情形等同
    視之，而均論以幫助施用毒品罪，二者之辨，主要仍在營利
    意圖之有無。而認定行為人是否有營利之意圖，當可審酌供
    需者間接洽之情形、該交易如何起始、商議、達成合意，並
    勞費及風險之承擔等客觀情狀，以為判斷之所據（最高法院
    105年度台上字第1282號判決意旨參照）。　
　4.證人鄭俊傑於偵查中證稱：因喝酒認識被告，其臉書暱稱為
    李小萍，被告知道我壓力很大，跟我講可以用毒品抒解壓力
    ，稱她有管道可以取得安非他命、海洛因等毒品；108年7月
    14日被告先打電話給我問是否需要抒解壓力，我回電後被告
    請我到上開社區，到了後等不到被告，我就用通訊軟體傳訊
    息給報告，我身上總共不超過2000元，被告就請石志恩拿摻
    有海洛因香菸1支給我，石志恩向我要500元，我有給石志恩
    500元，該500元是香菸的對價；108年7月18日也是被告主動
    找我，是被告自己跟我交易，被告拿海洛因給我說這價值15
    00元，我就拿1500元給他；108年7月26日被告以臉書訊息及
    電話問我是否想抒解壓力，我回撥給被告，一樣約在上開地
    方見面，當時我身上沒錢，我就請我的客戶將要給付給我的
    款項直接匯款6000元給被告指定帳戶，後來被告有給我海洛
    因1包，並還我4000元，我們毒品交易都是一手交錢一手交
    貨等語（見偵卷第253-255頁），於審理中除為相同證述外
    ，並證稱沒有和被告一起去拿過毒品，都是被告拿毒品給我
    ，我不知道被告向何人拿毒品，也不知道被告拿毒品的成本
    是多少，我都是對被告，被告其他動作我不知道，我也不知
    道海洛因行情，所以價格是被告說多少就是多少等語（見本
    院卷第185-188頁），是依證人鄭俊傑上開證述，可知犯罪
    事實一㈡㈢㈣所示之毒品交易，均是被告主動提出約邀，且被
    告係以己力單獨與其毒品來源聯繫取得毒品後，始將毒品交
    付給證人鄭俊傑，並與鄭俊傑議定價格後向鄭俊傑收取價金
    ，而證人鄭俊傑對於被告之毒品來源、購得毒品之價格、數
    量等交易細節均無從置喙，其毒品交易之唯一對口管道即為
    被告，被告係阻斷證人鄭俊傑與毒品來源者間之聯繫管道，
    若非透過被告，鄭俊傑顯然無從購得海洛因，縱使被告所交
    付之毒品係另向上游毒販所購得，然其調貨交易行為仍具有
    以擴張毒品交易以維繫自己直接為毒品交易管道之模式，是
    以被告交付毒品與鄭俊傑，向鄭俊傑向收取價金之作為，乃
    係在完成其自身與鄭俊傑之毒品交易約定，此與被告單純受
    鄭俊傑委託代為購買毒品之情節不同，無從認被告係立於買
    方之立場，代買主聯繫購買毒品，所為核屬販賣行為。是被
    告辯稱所為僅是幫鄭俊傑去拿毒品等語，尚難採憑。
　5.按販賣毒品之所謂販賣行為，係行為人基於營利之目的，而
    販入或賣出毒品而言。販賣毒品者，其主觀上須有營利之意
    圖，且客觀上有販賣之行為即足構成，至於實際上是否已經
    獲利則非所問。即於有償讓與他人之初，係基於營利之意思
    ，並著手實施，而因故無法高於購入之原價出售，最後不得
    不以原價或低於原價讓與他人時，仍屬販賣行為。必始終無
    營利之意思，縱以原價或低於原價有償讓與他人，方難謂為
    販賣行為，而僅以轉讓罪論處（最高法院107 年度台上字第
    2233號、106 年度台上字第865號判決參照）。次按販賣毒
    品係政府嚴予查緝之違法行為，且可任意分裝或增減其分量
    ，各次買賣之價格，當亦各有差異，隨供需雙方之資力、關
    係之深淺、需求之數量、貨源之充裕與否、販賣者對於資金
    之需求如何即殷切與否，以及政府查緝之態度，進而為各種
    不同之風險評估，而為機動性之調整，因之販賣之利得，除
    經坦承犯行，或帳冊價量均記載明確外，委難察得實情，是
    縱未確切查得販賣賺取之實際差價，但除別有事證，足認係
    按同一價格轉讓，確未牟利之情形外，尚難執此認非法販賣
    之事證有所不足，致知過坦承者難辭重典，飾詞否認者反得
    逞僥倖，而失情理之平。況，販賣者從各種「價差」或「量
    差」或「稀釋純度」謀取利潤方式，或有差異，然其所圖利
    益之非法販賣行為目的，則屬相同，並無二致；衡諸毒品取
    得不易，量微價高，依一般社會通念以觀，凡為販賣之不法
    勾當者，倘非以牟利為其主要誘因及目的，應無甘冒被查緝
    法辦重刑之危險，平白無端義務為該買賣之工作，是其販入
    之價格必較售出之價格低廉，而有從中賺取買賣差價牟利之
    意圖及事實，應屬符合論理法則且不違背社會通常經驗之合
    理判斷。申言之，舉凡毒品之有償交易，除足以反證確係另
    基於某種非圖利本意之關係外，概皆可認係出於營利之意而
    為，尚難因無法查悉其販入價格，作為是否高價賣出之比較
    ，或無法查明販賣毒品之確實重量及純度，即認無營利之意
    思（最高法院107年度台上字第140號、103年度台上字第386
    2號判決論旨參照）。查本案被告與鄭俊傑間之毒品交易之
    型態，與一般販賣毒品之買賣交易型態並無二致，客觀上已
    該當毒品交易之實行，雖依本案現存卷內證據，無從查知被
    告從事本案毒品交易，確實之「價差」、「量差」或「純度
    差異」為何，然被告有多次因施用毒品併入監服刑之前案記
    錄，對毒品交易為政府檢警機關嚴予取締之犯罪，法律就此
    設有重典處罰等情，應知之甚稔。又依被告於警詢供稱：於
    107年7、8月間認識鄭俊傑，都是用臉書聯繫等語（見偵卷
    第31-32頁），而證人鄭俊傑亦證稱：不知道被告名字，都
    叫「妹妹」，之前在類似酒店的地方認識的，喝過2、3次酒
    ，沒有在酒店以外的地方有交流等語（本院卷第179-183頁
    ），堪認彼此並無何等特殊情誼，衡諸常情，茍非有利可圖
    ，被告實無甘冒販毒重罪風險，特意將所購買、持有之毒品
    以較購入價格更低之價格轉讓與證人而不求利得之理，是依
    一般經驗、論理法則判斷，被告就犯罪事實一㈡㈢㈣所示有償
    毒品交易之際，應具營利之意圖，至屬明確。
　6.至辯護人辯稱被告就犯罪事實一㈠部分即曾轉讓第一級毒品
    與證人鄭俊傑，足見被告其餘交付毒品行為亦非出於營利意
    圖云云，惟關於被告何以於犯罪事實一㈠所示時、地無償轉
    讓第一級毒品摻有海洛因香菸半支與證人鄭俊傑，證人鄭俊
    傑於偵查中已明確證述：被告打電話給我問我是否壓力大，
    要我到上開社區，我當天身上僅有1500元，被告說會請一名
    男子下來，該男子拿半截摻有海洛因的香菸給我抽，男子並
    問我身上是否有錢，因為我覺得香菸已經抽過。我就說我身
    上沒錢，男子就說因為你就沒錢，這支乾脆就請你，我本來
    是打算看對方給我什麼貨，再打算給多少錢的等語（見偵卷
    第253-254頁），足見該次被告之所以無償轉讓毒品與證人
    鄭俊傑，並非係基於彼此有何特殊情誼，無非是因為證人鄭
    俊傑因認該次海洛因香菸業經他人使用過，不願購買半截海
    洛因香菸而佯稱沒有錢，被告及石志恩始無償轉讓予鄭俊傑
    ；又衡情半截香菸極易使人聯想為他人使用過而無購買意願
    ，本難以出售，是被告捨販賣而將之無償轉讓與證人鄭俊傑
    ，藉以建立鄭俊傑好感、信任以換取之後之銷售機會，實與
    常理無違，然本案被告其餘販賣與證人鄭俊傑之毒品分別為
    摻有海洛因香菸1支、海洛因1小包、海洛因1小包，實與前
    開摻有海洛因之半截香菸不同，均具有商業價值，且被告更
    依據數量不同而異其價格，核與一般販賣毒品依照毒品之數
    量定價相當，被告此部分犯行具有營利意圖已可認定，是被
    告及辯護人此部分所辯，尚不足為有利於被告之認定。
　7.證人鄭俊傑固曾一度於本院審理中翻異前詞，證稱：我印象
    中4次都是跟被告一起買等語（見本院卷第180頁），然同時
    證稱：共同買就是我拿錢給被告，被告拿東西給我等語，更
    證稱：去年我在偵查中作證後，被告現在的老公（非石志恩
    ）和我碰面，跟我說被告的毒品來源，說是被告幫我購買，
    故為上開證述等語（見本院卷第184-195頁），足見證人鄭
    俊傑上開證稱與被告一起買毒品等語，係基於案發後被告及
    其家人對其稱本案係一起購買毒品，始為上開供述，並非於
    本案發生之際即與被告共同相約共同購買毒品，已屬明確，
    且依證人鄭俊傑前開所證稱之模式，仍是「我拿錢給被告，
    被告拿東西給我」、價格均由被告決定，與一般合資購買、
    代為購買之模式仍有不同，是證人鄭俊傑此部分證述，尚不
    足為有利於被告之認定。
　㈢綜上所述，本案事證已臻明確，被告犯行堪以認定，應予依
    法論科。　
二、論罪科刑：　　
　㈠被告行為後，毒品危害防制條例第4條第1項、第17條第2項於
    109年1月15日修正公布，於同年7月15日施行。修正前該條
    例第4條第1項之法定刑為「死刑或無期徒刑；處無期徒刑者
    ，得併科新臺幣2千萬元以下罰金」，修正後之法定刑為「
    死刑或無期徒刑；處無期徒刑者，得併科新臺幣3千萬元以
    下罰金」，修正後規定提高罰金刑之刑度；修正前該條例第
    17條第2項規定「犯毒品危害防制條例第4條至第8條之罪於
    偵查及審判中均自白者，減輕其刑」，修正後則規定「犯第
    4條至第8條之罪於偵查及歷次審判中均自白者，減輕其刑」
    ，亦即修正後必須歷次審判均自白始得減輕其刑。經比較結
    果，修正後之毒品危害防制條例規定，對於被告並未有利，
    是本件依刑法第2條第1項前段規定，應適用修正前之毒品危
    害防制條例規定論處。
　㈡海洛因屬毒品危害防制條例第2 條第2 項第1 款所定之第一
    級毒品，是核被告就犯罪事實一㈠所為，係犯毒品危害防制
    條例第8 條第1 項之轉讓第一級毒品罪，就犯罪事實一㈡㈢㈣
    所為，均係犯修正前毒品危害防制條例第4 條第1 項之販賣
    第一級毒品罪。
　㈢被告於轉讓、販賣前持有海洛因之低度行為，應各為其轉讓
    、販賣之高度行為所吸收，均不另論罪。
　㈣被告就上開犯罪事實一㈠所示轉讓第一級毒品、犯罪事實一㈡
    所示販賣第一級毒品等犯行，與石志恩間有犯意聯絡及行為
    分擔，為共同正犯。
　㈤又被告所為上開各犯行（即轉讓第一級毒品1次、販賣第一級
    毒品3次），犯意各別且行為互殊，應予分論併罰。
　㈥被告就犯罪事實一㈠所示轉讓第一級毒品之犯行，於偵查中及
    本院審理時均自白，業如前述，符合修正前毒品危害防制條
    例第17條第2 項之減刑要件，應依該規定減輕其刑。
　㈦刑法第59條規定之酌量減輕其刑，若犯罪另有特殊之原因與
    環境，在客觀上足以引起一般同情，認為即使予以宣告法定
    最低度刑，猶嫌過重者，即有其適用。所謂「犯罪之情狀」
    可憫恕者，與同法第57條規定科刑時應審酌之一切情狀，並
    非有截然不同之領域，於裁判上酌減其刑時，應就犯罪一切
    情狀（包括第57條所列舉之10款事項），予以全盤考量，審
    酌其犯罪有無可憫恕之事由（即有無特殊之原因與環境，在
    客觀上足以引起一般同情，以及宣告法定低度刑，是否猶嫌
    過重等等），以資判斷。又參酌大法官釋字第263號解釋，
    若不分犯罪情況及結果如何，概以死刑、無期徒刑為法定刑
    ，立法甚嚴，若有情輕法重之情，裁判時本有刑法第59條酌
    量減輕其刑之適用，足以免過嚴之刑，與憲法尚無牴觸。查
    被告所為犯罪事實一㈡㈢㈣所示販賣第一級毒品犯行，販賣對
    象僅1人，犯罪所得均在2000元以下，獲利甚微，堪認其犯
    罪情節尚非重大，惡性及犯罪情節均與大量走私進口或長期
    販賣毒品之所謂「大盤」、「中盤」毒販有重大差異，衡情
    如不論其情節輕重，就被告犯罪事實一㈡㈢㈣所示販賣第一級
    毒品犯行，處以法定最低本刑本刑無期徒刑，有情輕法重而
    過苛之情形，認被告之犯罪情狀，在客觀上應足以引起一般
    同情，堪以憫恕，應依刑法第59條規定均酌量減輕其刑。
　㈧爰以行為人之責任為基礎，審酌被告明知毒品戕害施用者之
    身心健康，難以戒除，對社會秩序及國民健康危害至深且鉅
    ，卻無視毒品對於人體健康之戕害及國家杜絕毒品之禁令，
    而為本件販賣及轉讓海洛因之犯行，助長施用毒品，所為實
    有不該；且犯後就販賣部分否認犯行，難認有悔竣之意，惟
    販賣及轉讓對象僅1人，販賣及轉讓之毒品數量非鉅、所獲
    利益非多，犯罪情節尚非嚴重；兼衡其犯罪動機、目的、手
    段、販賣、轉讓之毒品數量、於警詢自述之智識程度、職業
    、於本院供稱之家庭狀況（見本院聲羈卷第40頁）等一切情
    狀，分別量處如附表一各編號主文欄所示之刑；再就被告所
    犯附表一編號2至4所示不得易服社會勞動之罪，衡酌被告所
    犯均為販賣第一級毒品之犯罪，其間之犯罪態樣、手段及侵
    害法益均相同，責任非難重複之程度較高，不宜過度評價以
    及數罪併罰限制加重與多數犯罪責任遞減等原則，定其應執
    行之刑如主文所示。
三、沒收：
　㈠按犯罪所得，屬於犯罪行為人者，沒收之，於全部或一部不
    能沒收或不宜執行沒收時，追徵其價額；刑法第38條之1 第
    1 項前段、第3 項分別定有明文。未扣案如犯罪事實一㈡㈢㈣
    所示之500 、1500、2000元分別為被告各該販賣第一級毒品
    犯行之犯罪所得，雖均未扣案，仍應依上開規定，於其各次
    販賣毒品罪刑項下宣告沒收，並依同法第3 項之規定，於全
    部或一部不能沒收或不宜執行沒收時，追徵其價額。　
　㈡扣案如附表二編號1所示之物，被告於本院審理中自陳是用以
    與鄭俊傑聯繫本案販賣、轉讓毒品（見本院卷第250頁），
    原應依毒品危害防制條例第19條第1 項規定，不問屬於犯罪
    行為人與否，於被告犯行項下諭知沒收，惟該物品業經另案
    即共同被告石志恩被訴共犯犯罪事實一㈠㈡所示犯行，而經本
    院以109 年度訴字第 874 號確定判決宣告沒收在案，是上
    開扣案物既業經另案宣告沒收，本案即不再重複諭知。
　㈢扣案如附表二編號2所示之海洛因2 包，為證人石志恩於本院
    審理時證稱係另向其友人取得，與本案被告所指示交付之毒
    品無關（見本院卷第177-178頁），且業經另案（石志恩被
    訴持有第一級毒品案件）即本院以109 年度壢簡字第1362號
    判決處刑並宣告沒收銷燬確定，是上開扣案物既業經另案宣
    告沒收，本案即不再重複諭知。
　㈣扣案如附表二編號3至7所示之物，被告於警詢及本院審理時
    均供稱非其所有（見偵卷第19頁，本院卷第250頁），扣案
    如附表二編號8至9所示之物固為其所有，然無事證顯示此部
    分扣案物與本案各犯行相關，本院均無從諭知沒收。
據上論斷，應依刑事訴訟法第299條第1項前段，判決如主文。
本案經檢察官施韋銘提起公訴，檢察官高玉奇到庭執行職務。  
中　　華　　民　　國　　111 　年　　4 　　月　　1 　　日
                  刑事第五庭  審判長法  官  呂世文
                                    法  官  陳郁融
                                    法  官  李敬之
以上正本證明與原本無異。
如不服本判決應於收受判決後20日內向本院提出上訴書狀，並應
敘述具體理由。其未敘述上訴理由者，應於上訴期間屆滿後20日
內向本院補提理由書(均須按他造當事人之人數附繕本)「切勿逕
送上級法院」。 

　　　　　　　　　　　　　　　書記官　鐘柏翰　　
中　　華　　民　　國　　111 　年　　4 　　月　　6 　　日

毒品危害防制條例第四條
製造、運輸、販賣第一級毒品者，處死刑或無期徒刑；處無期
徒刑者，得併科新臺幣二千萬元以下罰金。
製造、運輸、販賣第二級毒品者，處無期徒刑或七年以上有期徒
刑，得併科新臺幣一千萬元以下罰金。　
製造、運輸、販賣第三級毒品者，處七年以上有期徒刑，得併科
新臺幣七百萬元以下罰金。　
製造、運輸、販賣第四級毒品者，處五年以上十二年以下有期徒
刑，得併科新臺幣三百萬元以下罰金。
製造、運輸、販賣專供製造或施用毒品之器具者，處一年以上七
年以下有期徒刑，得併科新臺幣一百萬元以下罰金。　
前五項之未遂犯罰之。

附表一：
編號 犯罪事實 主          文 1 犯罪事實一㈠ 李雅芳共同轉讓第一級毒品，處有期徒刑陸月。 2 犯罪事實一㈡ 李雅芳共同販賣第一級毒品，處有期徒刑拾伍年陸月。未扣案之犯罪所得新臺幣伍佰元沒收，於全部或一部不能沒收或不宜執行沒收時，追徵其價額。 3 犯罪事實一㈢ 李雅芳販賣第一級毒品，處有期徒刑拾伍年柒月。未扣案之犯罪所得新臺幣壹仟伍佰元沒收，於全部或一部不能沒收或不宜執行沒收時，追徵其價額。 4 犯罪事實一㈣ 李雅芳販賣第一級毒品，處有期徒刑拾伍年捌月。未扣案之犯罪所得新臺幣貳仟元沒收，於全部或一部不能沒收或不宜執行沒收時，追徵其價額。 

附表二：
編號 物品名稱及數量 備註 1 OPPO牌粉色行動電話（含SIM 卡1張，門號：0000000000號）1 支 業經本院以109 年度訴字第 874 號確定判決宣告沒收。 2 第一級毒品海洛因2 包（驗餘毛重0.7045公克） 業經本院以109 年度壢簡字第1362號確定判決宣告沒收銷燬。 3 葡萄糖1包  4 電子磅秤1台  5 摻食管1支  6 安非他命吸食器1 支  7 OPPO牌黑色行動電話（含SIM 卡1張，門號：0000000000）1 支  8 中國信託銀行金融卡1 張（帳號：000000000000號）  9 現金4200元